臺灣高等法院臺中分院刑事裁定
                                      110年度抗字第836號
抗  告  人
即  受刑人  羅世賢




上列抗告人因違反毒品危害防制條例案件，不服臺灣臺中地方法
院110年度聲字第1287號中華民國110年4月15日定其應執行刑之
裁定（聲請案號：臺灣臺中地方檢察署110年度執字第3329號、1
10年度執聲字第886號），提起抗告，本院裁定如下：
    主  文
抗告駁回。
    理  由
一、抗告意旨略以：抗告人即受刑人甲○○（下稱抗告人）因違反
    毒品危害防制條例等罪，分別經臺灣臺中地方法院（下稱原
    審法院）判處有期徒刑2月、6月（共3罪）、1年10月（併科
    罰金新臺幣286萬3,080元）。嗣抗告人接獲臺灣臺中地方檢
    察署（下稱臺中地檢署）來函詢問是否合併定應執行刑之意
    願，然抗告人雖於調查表上勾選請求檢察官就上開案件合併
    定應執行刑之選項，惟因抗告人不諳法律，更不解此表意義
    為何，亦無瞭解法律之人從旁協助之情形下，而作選擇。綜
    上說明，抗告人請求撤銷該聲請云云。
二、按裁判確定前犯數罪者，併合處罰之。但有下列情形之一者
    ，不在此限：㈠得易科罰金之罪與不得易科罰金之罪。㈡得易
    科罰金之罪與不得易服社會勞動之罪。㈢得易服社會勞動之
    罪與不得易科罰金之罪。㈣得易服社會勞動之罪與不得易服
    社會勞動之罪。前項但書情形，受刑人請求檢察官聲請定應
    執行刑者，依第51條規定定之，刑法第50條第1、2項定有明
    文。是裁判前所犯數罪存有該條第1項但書各款所列情形，
    應由受刑人請求檢察官聲請定應執行刑，法院始得併合處罰
    。另鑑於修正前刑法數罪併罰之規定未設限制，造成併罰範
    圍於事後不斷擴大，有違法之安定性，為明確數罪併罰適用
    範圍，並避免不得易科罰金之罪與得易科罰金之罪合併，造
    成得易科罰金之罪無法單獨易科罰金，罪責失衡，不利於受
    刑人，刑法第50條於民國102年1月23日修正公布施行，同年
    月25日生效，增訂第1項但書及第2項，規定對於確定判決前
    所犯數罪有該條第1項但書各款所列情形，除受刑人請求檢
    察官聲請定應執行刑者外，不得併合處罰。是自該條修正生
    效之日起，關於得易科罰金之罪與不得易科罰金之罪，以受
    刑人之請求與否，為檢察官得否聲請定應執行刑之前提要件
    。而該修正條文，雖未明定受刑人撤回其請求定應執行刑之
    期限，然為避免受刑人權利濫用，影響定應執行刑裁定之法
    的安定性及訴訟程序的確實性，受刑人撤回請求之時期，自
    應加以限制。而衡諸上開立法意旨，於檢察官依受刑人之請
    求，聲請法院定應執行刑，並經法院裁定生效者，受刑人即
    應受拘束，不得再變更其意向，即無撤回請求之可言；是已
    請求定執行刑者，為免受刑人於定應執行刑之結果不符期待
    時，任意撤回請求，濫用權利，影響定執行刑裁定之實體安
    定與妥當性，除原請求之意思表示有瑕疵或不自由情事，經
    證明屬實之情形者外，若管轄法院業裁定定其應執行刑而生
    實體裁判效力者，即無許其任意變更或撤回請求之理，俾免
    因其請求之前提要件反覆，致訴訟程序難以確定，影響國家
    刑罰權之安定性（最高法院104年度台抗字第43號、109年度
    台抗字第1589號裁定意旨參照），合先敘明。
三、經查：
  ㈠臺中地檢署檢察官因聲請合併定應執行刑，經抗告人於110年
    3月18日簽名同意，乃依法就附表所示等罪向原審法院聲請
    合併定應執行刑，經核閱卷證結果，認聲請為正當，衡酌諸
    情後依刑事訴訟法第477條第1項，刑法第50條第2項、第53
    條、第51條第5款，定其應執行刑為有期徒刑2年9月（未含
    併科罰金部分）。經本院核原審裁定就上開有期徒刑之宣告
    係在抗告人各罪中之刑期最長之有期徒刑1年10月以上，各
    刑合併之有期徒刑2年11月以下之範圍內（編號1至2曾定應
    執行1年1月），即合於法律所定之外部性界限，亦無違反比
    例原則、違反公平正義原則，及未謹守法律秩序之理念，致
    違反自由裁量之內部性界限之情事，法院亦給予抗告人適度
    之刑罰減免，受刑人累計受有9個月之減免刑期利益，以免
    累加宣告刑而對抗告人過於苛酷，基於保障抗告人此部分之
    期待利益，並未量處超過各該單獨宣告刑之加總，從形式上
    觀察，要屬原審法院職權之合法行使，並無違誤或不當。
  ㈡又細譯抗告人前揭同意合併定執行刑之調查表內容，除已詳
    盡說明合併定應執行刑之內容外，並已註記「請審慎選擇勾
    選下列其一並簽名確認，選擇後不得再行變更之」等語（執
    行卷第5頁），佐以抗告人同時簽名、蓋有拇指印等情，依
    一般社會之經驗與常情，足徵抗告人係在瞭解調查表內容下
    所為之同意；且抗告人前於109年9月9日已就編號1至2所示
    之罪，經其向檢察官請求後，聲請原審法院以109年度聲字
    第3483號裁定合併定應執行刑，有該調查表及109年度聲字
    第3483號裁定等影本在卷可憑（執行卷第5、23至25頁），
    足認抗告人有聲請合併定應執行刑之經驗，故抗告意旨稱不
    瞭解調查表之意義云云，即難採信；另抗告人未指摘原裁定
    有何不當或違法，亦未主張其請求之意思表示有何瑕疵或不
    自由情事，徒以不諳法律為由，請求撤銷原聲請之意思表示
    ，依上說明，即屬無據。是本件既經抗告人同意聲請合併定
    應執行刑，並經原審法院依法作出裁定，合法送達抗告人後
    ，即生實體裁判之效力，即無許抗告人反悔撤回先前請求之
    理。抗告意旨僅空言誤簽調查表云云，為無理由，應予駁回
    。
四、據上論斷，依刑事訴訟法第412條，裁定如主文。
中　　華　　民　　國　 110　　年　　 7　　月　　 8　　日
            刑事第十庭  審判長法  官  陳  宏  卿
                              法  官  林  美  玲
                              法  官  楊  文  廣
以上正本證明與原本無異。
如不服本裁定，應於收受送達後五日內向本院提出再抗告書狀（
須附繕本）。 
                              書記官  呂  安  茹
　　　　　　　　　　　　　　　　　
中　　華　　民　　國　　110 　年　　7 　　月　　8 　　日
受刑人甲○○定應執行刑案件一覽表
編          號         1         2         3 罪          名  施用二級毒品 兒童及少年性剝削防制條例 違反森林法 宣    告    刑  有期徒刑2月 有期徒刑6月 （3罪） 有期徒刑1年10月 （併科罰金新臺幣286萬3,080元） 犯  罪  日  期  108年8月11日 108年2月4日至6月17日間某2日、 108年6月17日 107年7月25日 偵查機關 年度案號  臺中地檢108年度毒偵字第2902號 臺中地檢108年度偵字第22743號 臺中地檢107年度少連偵字第477號   最後事實審 法   院 臺中地院 臺中地院 臺中地院  案   號 108年度豐簡字第562號 109年度侵訴字第28號 108年度原訴字第11號  判   決 日   期 108年10月31日 109年5月26日 109年8月26日  確 定   判 決 法   院 臺中地院 臺中地院 臺中地院  案   號 108年度豐簡字第562號 109年度侵訴字第28號 108年度原訴字第11號  判決 確定日期 108年11月29日 109年6月29日 109年10月6日 是否為得易科罰金之案件  是 否 否 備          註  臺中地檢109執1041號（已執畢） 臺中地檢109執10363號 臺中地檢110執3329號   編號1至2經109年度聲字第3483號裁定合併曾定應執行有期徒刑1年1月